【裁判字號】    89,易,3122
【裁判日期】    890919
【裁判案由】    竊盜
【裁判全文】
台灣板橋地方法院刑事判決                        八十九年度易字第三一二二號
    公  訴  人  台灣板橋地方法院檢察署檢察官
    被      告  乙○○
右列被告因竊盜案件，經檢察官提起公訴（八十九年度偵字第一二五０七號）及移送
併辦（八十九年度偵字第一五八一０號），本院判決如左：
    主  文
乙○○攜帶兇器竊盜，處有期徒刑捌月。
    事  實
一、乙○○前於民國（下同）八十一年間因竊盜案件，經本院判處有期徒刑十月，上
    訴台灣高等法院駁回確定，並於八十三年五月十六日執行完畢（不構成累犯）。
    猶不知悔改，於八十九年五月二十七日下午三時許，在台北縣林口鄉○○○路橋
    旁，見陳素靜所有於八十九年五月二十五日上午八時二十分許，在桃園縣龜山鄉
    ○○村○○○路邊不詳姓名之人所竊之車號ＫＷ─四八五一號自用小客車停放在
    該處，乙○○竟頓萌意圖為自己不法所有之犯意，進入該車內見有一非其所有客
    觀上可作為兇器使用之螺絲起子，即攜帶上開螺絲起子並插入該自用小客車鑰匙
    孔內，啟動自用小客車之電門竊取該自用小客車供已使用。嗣於八十九年五月二
    十九日下午五時五分許，乙○○駕駛上開竊得之自用小客車並搭載不知情之呂佳
    平，行經台北縣林口鄉○○○路一三七號後面空地，為警盤查，乙○○欲開車衝
    撞盤查之員警，經員警開槍制止而查獲，同時扣得非其所有（起訴書誤為乙○○
    所有）供行竊所用之螺絲起子一支。
二、案經台北縣警察局新莊分局報請台灣板橋地方法院檢察署檢察官偵查起訴。
    理  由
一、右揭事實，業據被告乙○○於警訊及本院審理時供承不諱，並經被害人陳素靜於
    警訊時指訴屬實，復有台北縣警察局贓物認領保管單及車輛竊盜、車牌失竊資料
    個別查詢報表各乙紙在卷可稽及螺絲起子一支扣案可資佐證。又被告行竊所用之
    螺絲起子係鐵製品且尖端相當銳利，持之足以傷人身體或性命，客觀上自足以作
    為兇器使用。再攜帶兇器竊盜罪，只須於行竊時，有攜帶具有危險性之兇器即足
    ，並不以攜帶之初，即有行兇之意圖為必要，其以兇器作為行竊之工具者，亦應
    成立攜帶兇器竊盜罪；再攜帶兇器竊盜罪，其立法之本旨，以其攜帶兇器為加重
    處罰之客體，重點在於其具有行之可能，而認其具有客觀之危險性，無論其主觀
    上有無行兇之意思，抑僅在便利行竊，在客觀上同具有隨時可藉以行兇之危險性
    ，故加重其刑責，應無二致。罪證明確，被告犯行洵堪認定。
二、核被告所為，係犯刑法第三百二十一條第一項第三款攜帶兇器竊盜之罪。爰審酌
    被告之品行、智識程度及被告前因竊盜案執行完畢，仍不知悔改，且身強體壯竟
    為宵小歹行以及被告犯罪後坦承犯行等一切情狀，量處如主文所示之刑，以資懲
    儆。至被告行竊所用之螺絲起子一支，雖係被告行竊所用，惟並非被告所有，亦
    無其他積極證據證明被告所有，業經被告供明在卷，自無從諭知沒收。
三、另移送併辦部分（八十九年度偵字第一五八一０號）略以：被告乙○○意圖為自
    己不法之所有，於八十九年八月十五日下午三時許，在桃園縣桃園市○○路桃園
    火車站前，竊取甲○○所有之車號ＢＮ─五四八七號自用小客車。嗣於同年月十
    八日晚十一時三十分許，乙○○駕駛上開竊得之自用小客車，行經台北縣林口鄉
    ○○路九十七巷十二號前為警查獲。經查：被告乙○○於警訊及偵審中均堅決否
    認有竊盜上開自用小客車之犯行，並辯稱：該車係一綽號「小王」之成年男子借
    伊駕駛，伊並未偷竊等語，且被害人甲○○於警訊筆錄中亦未指陳所失竊之自用
    小客車，係遭被告所竊。是以並無積極證據證據足以證明上開車號ＢＮ─五四八
    七號自用小客車係被告所竊；縱被告收受上開他人失竊之自用小客車，涉有收受
    贓物之罪嫌，亦與上開已論罪之竊盜罪之犯罪構成要件不同，本院自無從倫予審
    理。故將此檢察官移送併辦部分退還檢察官另行偵查處理，附此說明。
據上論斷，應依刑事訴訟法第二百九十九條第一項前段，刑法第三百二十一條第一項
第三款，判決如主文。
本案經檢察官伍逸康到庭執行職務
中      華      民      國      八十九      年     九     月   二十九   日
                                      台灣板橋地方法院刑事第二庭
                                          法  官  潘  長  生
右正本證明與原本無異
如不服本判決應於送達後十日內向本院提出上訴狀
                                          書記官  王  增  華
中      華      民      國      八十九      年     十     月     三     日
附錄本案論罪科刑法條全文：
刑法第三百二十一條
犯竊盜罪而有左列情形之一者，處六月以上五年以下有期徒刑：
一、於夜間侵入住宅或有人居住之建築物、船艦或隱匿其內而犯之者。
二、毀越門扇、牆垣或其他安全設備而犯之者。
三、攜帶兇器而犯之者。
四、結夥三人以上而犯之者。
五、乘火災、水災或其他災害之際而犯之者。
六、在車站或埠頭而犯之者。
前項之未遂犯罰之。


司法院資訊處製作；財團法人民間司法改革基金會備份。
